臺灣桃園地方法院刑事判決　　　　　　　93年度訴字第2029號
公　訴　人　臺灣桃園地方法院檢察署檢察官
被　　　告　Ｘ○○
　　　　　　　　　　（
　　　　　　Ｙ○○
共　　　同
選任辯護人　康勝男律師
被　　　告　Ｖ○○
　　　　　　Ｗ○○
共　　　同
選任辯護人　蔡文燦律師
　　　　　　林　凱律師
被　　　告　Ｄ○○
　　　　　　Ｅ○○
共　　　同
選任辯護人　康勝男律師
上列被告等因詐欺等案件，經檢察官提起公訴（九十三年度偵字
第一三六一號、第一九三六八號），本院判決如下：
    主  文
Ｘ○○共同常業詐欺，處有期徒刑陸年。並於刑之執行完畢或赦
免後，令入勞動場所強制工作參年。如附表一「偽造文書及署押
」欄上所示之偽造「劉勝春」署名共肆枚、如附表二「偽造文書
及署押」欄所示之偽造「王順昌」署名共肆枚、「王順發」、「
順發」署名共玖枚、「王美秀」署名共壹枚、「林有盛」署名共
肆枚、「王萬全」署名共柒枚、「王順昌」印文共壹枚、「王萬
全」印文共壹枚及未扣案之「王萬全」、「王順昌」印章各壹枚
，如附表三編號一至十所示之物，均沒收。
Ｙ○○共同常業詐欺，處有期徒刑伍年。如附表一「偽造文書及
署押」欄上所示之偽造「劉勝春」署名共肆枚、如附表二「偽造
文書及署押」欄所示之偽造「王順昌」署名共肆枚、「王順發」
、「順發」署名共玖枚、「王美秀」署名共壹枚、「林有盛」署
名共肆枚、「王萬全」署名共柒枚、「王順昌」印文共壹枚、「
王萬全」印文共壹枚及未扣案之「王萬全」、「王順昌」印章各
壹枚，如附表三編號一至十所示之物，均沒收。
Ｖ○○共同常業詐欺，處有期徒刑伍年。如附表二「偽造文書及
署押」欄所示之偽造「王順昌」署名共肆枚、「王順發」、「順
發」署名共玖枚、「王美秀」署名共壹枚、「林有盛」署名共肆
枚、「王萬全」署名共柒枚、「王順昌」印文共壹枚、「王萬全
」印文共壹枚及未扣案之「王萬全」、「王順昌」印章各壹枚，
如附表三編號一至十所示之物，均沒收。
Ｗ○○共同常業詐欺，處有期徒刑貳年。如附表二「偽造文書及
署押」欄所示之偽造「王順昌」署名共肆枚、「王順發」、「順
發」署名共玖枚、「王美秀」署名共壹枚、「林有盛」署名共肆
枚、「王萬全」署名共柒枚、「王順昌」印文共壹枚、「王萬全
」印文共壹枚及未扣案之「王萬全」、「王順昌」印章各壹枚，
如附表三編號一至十所示之物，均沒收。
Ｄ○○連續故買贓物，處有期徒刑伍月，如易科罰金，以參佰元
折算壹日。如附表三編號十一所示之物，沒收之。
Ｅ○○連續故買贓物，處有期徒刑伍月，如易科罰金，以參佰元
折算壹日。
    事  實
一、Ｘ○○、Ｙ○○、玄○○○（本院另行審結）及一名真實姓
    名年籍不詳綽號「小張」之成年男子（下稱「小張」），共
    同基於意圖為自己不法之所有，藉由詐購他人財物與圖得財
    產上不法之利益而賴以為常業之犯意及偽造私文書以行使之
    概括犯意聯絡，合謀以虛設之公司行號詐購他人貨物圖利，
    於民國九十二年十二月底某日，由Ｘ○○以新臺幣（下同）
    三十萬元之代價，向Ｈ○○（本院另行審結）先購得劉水炎
    （另案由臺灣臺中地方法院檢察署偵辦中）之年籍資料及發
    票人為劉水炎之合作金庫銀行股份有限公司松江分行（下稱
    合作金庫）支票，於九十三年三月間起，再以劉水炎掛名為
    臺中縣大安鄉○○○路六四七之一號之炎記冷凍食品商號負
    責人，Ｘ○○、Ｙ○○則分別化名「劉勝春」、「劉勝一」
    ，玄○○○、「小張」亦化名行事，四人即以炎記冷凍食品
    商號名義對外訂購貨物，並於最初數次交易時先開立小額支
    票予對方兌現，以取信對方而建立商譽，之後向如附表一所
    示之公司、廠商詐購貨物、租用房屋、使用電力及要求整地
    ，致使如附表一所示之公司、廠商承辦人員陷於錯誤，先後
    交付如附表一所示之貨物、出租房屋、供渠等使用電力及出
    資整地，而Ｘ○○、Ｙ○○、玄○○○、「小張」即以上開
    發票人為劉水炎之支票支付，所詐得之貨物即變賣圖利而恃
    以為生。Ｘ○○、Ｙ○○、玄○○○、「小張」亦分別以化
    名之「劉勝春」名義在如附表一「偽造文書及署押欄」所示
    相關出貨單、支票背面上偽造「劉勝春」之署名共四枚，用
    以向如附表一編號九、十所示之公司、廠商行使表示由「劉
    勝春」名義出具領收出貨單之證明及背書，足以生損害於如
    附表一編號九、十所示之公司、廠商。嗣於九十三年五月十
    日，因渠等所交付予如附表一所示之公司、廠商之上開劉水
    炎之支票均遭退票，Ｘ○○、Ｙ○○、玄○○○、「小張」
    亦均潛逃無蹤，如附表一所示之公司、廠商始均知受騙。
二、Ｘ○○、Ｙ○○、玄○○○、「小張」於九十三年三月間，
    以炎記冷凍食品商號進行詐騙時，復思及炎記冷凍食品商號
    結束後，需再另起爐灶詐騙，復承續前開常業詐欺之犯意及
    偽造私文書以行使之概括犯意聯絡，遂與渠等有常業詐欺之
    犯意及偽造私文書以行使之概括犯意聯絡及行為分擔之Ｘ○
    ○、Ｙ○○之父Ｖ○○、弟Ｗ○○及一名真實姓名年籍不詳
    綽號「阿日」之成年男子（下稱「阿日」）合謀，由Ｘ○○
    、Ｖ○○出面與Ｈ○○洽購以乙○○（本院另行審結）擔任
    負責人、辛○○（本院另行審結）擔任股東之優立生國際有
    限公司（下稱優立生公司），以及以乙○○擔任負責人之丸
    春行商號之相關資料及發票人為優立生公司、乙○○之臺北
    市第五信用合作社股份有限公司（下稱五信）支票、臺北北
    門郵局（下稱北門郵局）支票予Ｘ○○等人使用。迨Ｘ○○
    、Ｙ○○、玄○○○、「小張」不再以炎記冷凍食品商號詐
    騙後，Ｘ○○即至桃園縣龍潭縣工二路八十二巷十二號租屋
    ，Ｘ○○則化名「王順昌」、Ｙ○○化名「王順發」、玄○
    ○○化名「王美秀」、「小張」化名「林有盛」、「阿日」
    化名「王萬全」，其等即以優立生公司及丸春行商號名義對
    外訂購貨物，並於最初數次交易時先開立小額支票予對方兌
    現，以取信對方而建立商譽，之後向如附表二所示之公司、
    廠商詐購貨物、施工費用，致使如附表二所示之公司、廠商
    承辦人員陷於錯誤，先後交付如附表二所示之貨物及予以施
    工。而Ｘ○○、Ｙ○○、玄○○○、「小張」、「阿日」即
    以上開發票人為優立生公司、乙○○之支票支付，且Ｘ○○
    、Ｙ○○、玄○○○、「小張」、「阿日」亦分別以化名之
    「王順昌」、「王順發」、「王美秀」、「林有盛」、「王
    萬全」名義在如附表二「偽造文書及署押」欄所示相關出貨
    單上偽造「王順昌」署名共四枚、「王順發」、「順發」署
    名共九枚、「王美秀」署名共一枚、「林有盛」署名共四枚
    、「王萬全」署名共七枚，及不詳時地委由不知情之某刻印
    店人員偽造「王順昌」、「王萬全」印章各一枚並用以蓋印
    偽造「王順昌」印文共一枚、「王萬全」印文共一枚，用以
    向如附表二編號三、五、六、七、十二、十三、十四、二十
    、二七、三三、三四、三六、三七、三九、四十、四四、四
    七所示之公司、廠商行使表示由「王順昌」、「王順發」、
    「王美秀」、「林有盛」、「王萬全」名義出具領收出貨單
    之證明，足以生損害於如附表二編號三、五、六、七、十二
    、十三、十四、二十、二七、三三、三四、三六、三七、三
    九、四十、四四、四七所示之公司、廠商。其等所詐得之前
    開貨物除由「阿日」負責鎖贓外，部分貨物由Ｗ○○、Ｙ○
    ○負責搬運至雲林縣元長鄉五塊村西金九號住處倉庫，由Ｖ
    ○○負責銷貨。嗣於九十三年八月十七日上午八時三十分許
    及上午十時許，為警於下列犯罪事實四所示地點，拘提Ｘ○
    ○等人及查獲相關贓物後，經警方通知如附表編號二所示之
    公司、廠商後，始均知受騙。
三、Ｄ○○、Ｅ○○各均明知Ｖ○○所賣之貨品均是來路不明之
    贓物，竟分別基於故買贓物之概括犯意，Ｄ○○自九十三年
    六月間起，連續多次向Ｖ○○購入數量不詳屬於Ｖ○○等人
    未曾付款，性質為贓物之雞、鴨；Ｅ○○自九十三年七月間
    起，連續多次向Ｖ○○購入數量不詳屬於Ｖ○○等人未曾付
    款，性質為贓物之腰果、蝦仁、玉米粒、香菇絲、醬油、蓮
    子等南北貨及筆記型電腦一台。
四、嗣於九十三年八月十七日上午八時三十分許及上午十時許，
    由內政部警政署刑事警察局持臺灣桃園地方法院檢察署檢察
    官所開具之拘票，分別將Ｘ○○、Ｙ○○、Ｖ○○、Ｗ○○
    、玄○○○、Ｄ○○、Ｅ○○、Ｊ○○（所涉故買贓物罪，
    另經本院判處有期徒刑六月，緩刑二年確定）拘提到案，復
    在雲林縣元長鄉五塊村西金九號查獲贓物食品香辛料十二箱
    、打包機一台、空氣壓縮機一台、龜甲萬醬油十箱、鋁條九
    綑、活水機四箱、夾鏈袋十九箱、統一醬油五箱、統一四季
    油膏五箱、龍鼎調味品六箱、順昹伸縮膜、清理紙架、空氣
    清淨機二台、無塵擦拭清理紙五十箱、南亞線性聚乙烯膜、
    玉米粉八箱、行動電話四支、帳簿一批；在雲林縣水林鄉萬
    興村四鄰四八之四號Ｊ○○經營之聯宏冷凍食品有限公司內
    查獲贓物冷凍貨櫃二只、鐵片二百九十片、白鐵管六百支、
    棧板一百七十塊、東亞日光燈一百箱、電漿電視一台、日立
    空調一台、白鐵板一捲、迷你音響一組；在雲林縣褒忠鄉○
    ○路一七一巷二十二號Ｅ○○住處內查獲贓物腰果十二點五
    件（每件四十包，合計五百包）、香菇十包（每包約三十台
    斤）、蝦仁三十件（每件三十台斤）、玉米粒罐頭二十七箱
    （前開贓物均已發還相關被害公司、廠商），並扣得如附表
    三編號一至十所示之屬於Ｘ○○、Ｙ○○、Ｖ○○、Ｗ○○
    、玄○○○分別所有供本件常業詐欺及行使偽造私文書犯罪
    所用、預備之物，如附表三編號十一所示之Ｄ○○所有供本
    件故買贓物犯罪所用之物。
五、案經丙○○、地○○、Ｚ○○、Ｎ○○訴由內政部警政署刑
    事警察局移送臺灣桃園地方法院檢察署檢察官暨自動檢舉偵
    查起訴。
    理  由
一、上揭犯罪事實一及二部分之常業詐欺及行使偽造私文書犯行
    ，業據被告Ｘ○○於本院審理中供承不諱（參見本院卷六第
    六五頁正面）；然被告Ｙ○○卻矢口否認有何犯罪事實一及
    二部分之常業詐欺及行使偽造私文書犯行；被告Ｖ○○、Ｗ
    ○○亦皆矢口否認有何犯罪事實二部分之常業詐欺及行使偽
    造私文書之犯行；被告Ｄ○○、Ｅ○○亦均矢口否認有何犯
    罪事實三部分之故買贓物犯行。
  (一)被告Ｙ○○辯稱：我所接觸的廠商貨款都有兌現，只有後來
    的一、二次沒有兌現。沒有兌現也不是我的問題，是公司的
    問題，至於是公司何人的問題，我不知道。我是受僱於Ｘ○
    ○，都聽他的指示云云。
  (二)被告Ｖ○○則辯以：都是我兒子Ｘ○○叫我幫忙處理，我是
    在優立生公司工作，丸春行也是同一個地方。我沒有使用假
    名，也沒有訂貨，只有幫忙賣貨而已。支票是Ｘ○○開給廠
    商的，我不知道。Ｊ○○、Ｅ○○、Ｄ○○他們三人是我與
    他們接觸的，其他的貨物我沒有處理，後來被廠商載走。我
    只是幫Ｘ○○籌錢而已云云。
  (三)被告Ｗ○○辯稱：我沒有在優立生公司、丸春行、炎記冷凍
    食品工作，也沒有處理過支票，沒有使用假名云云。
  (四)被告Ｄ○○則以：我不承認有故買贓物，Ｖ○○告訴我說貨
    物來源沒有問題，他賣的價格與市價都差不多，一斤只有相
    差五、六元，我付現，本來就會有折扣。但是我沒有拿到發
    票，Ｖ○○說八月要拿給我，但是一直都沒有拿。我買了雞
    、鴨，不知道那是贓物云云置辯。
  (五)被告Ｅ○○亦辯以：我否認有故買贓物，Ｖ○○賣給我的時
    候說貨物沒有問題，他也說要拿發票給我，但是後來我都沒
    有拿到。我買了香菇、蝦仁、玉米粒罐頭、腰果、醬油。筆
    記型電腦是Ｖ○○說他兒子在做那方面的工作，才會賣給我
    云云。
二、然查：
  (一)上揭犯罪事實一及二部分之常業詐欺及行使偽造私文書犯行
    ，業據被告Ｘ○○於本院審理中坦承不諱（參見本院卷六第
    六五頁正面），核與犯罪事實一及二部分中之被害人即被害
    公司、廠商承辦人員子○○、丁○○、Ｐ○○、Ｇ○○、Ｒ
    ○○、丙○○、ｌ○○、寅○○、ｎ○○、宇○○、未○○
    、丑○○、Ｔ○○、壬○○、癸○○、辰○○、ｅ○○、亥
    ○○、Ｉ○○、ｄ○○、ｐ○○、Ｂ○○、宙○○、ｊ○○
    、己○○、ｋ○○、Ｏ○○、ｍ○○、戊○○、天○○、ｃ
    ○○、Ｌ○○、ｂ○○、Ｆ○○、ｆ○○、申○○、Ｃ○○
    、Ｋ○○、庚○○、ａ○○、Ｓ○○、酉○○、ｏ○○、午
    ○○、Ｕ○○、卯○○、戌○○、巳○○、Ｍ○○、Ｚ○○
    、ｉ○○、甲○○、ｈ○○、Ｑ○○、ｇ○○、黃○○、地
    ○○、Ｎ○○分別於警詢、偵查及本院審理中所指述之情節
    大致相符，復有國泰世華商業銀行股份有限公司戶名優立生
    國際有限公司籌備處乙○○帳戶存提往來明細表、優立生公
    司設立及變更登記資料、種鴿照片及血統書、峻呈有限公司
    機具租賃憑單、金天水企業股份有限公司客戶資料表、工作
    日報表、合作金庫支票及退票理由單、出貨單、監視錄影帶
    翻拍照片、日益空調電業有限公司送貨單、贓物認領保管單
    、五信支票及退票理由單、吉豐企業有限公司送貨單、出貨
    單、訂購合約單、優立生公司訂購單、欣芝貿易有限公司銷
    貨單、客戶貸款繳回簽收單、瑞田養鴨場出貨單、開億冷凍
    空調有限公司估價單、奇美企業股份有限公司出貨單、訂單
    、良錮電機有限公司出貨單、統一發票、龍門科技有限公司
    報價單、統一發票、「王美秀」「王順昌」、「王順發」名
    片、今達食品有限公司訂購單、統一發票、銓峰興業有限公
    司報價單、出貨單，美林鋼鐵股份有限公司出貨簽收單、濟
    生股份有限公司客戶交易明細、銷貨憑單、銷貨單、厚本機
    電有限公司發電機租賃憑單、租賃合約書、報價單、慈光企
    業有限公司及弘一企業社送貨單、貨櫃租賃契約書、北門郵
    局支票，出貨傳票、買賣合約書、銷貨憑單、壯亞實業有限
    公司交車單、進口報單、弘巨有限公司出貨單、正新鋁業股
    份有限公司送貨單、川浩企業股份有限公司送貨單、優立生
    公司傳真函、八方公司有限出貨單、照片、輝傑貿易有限公
    司送貨單、永元電機股份有限公司公司銷貨單、結帳單、
    000000000、九二三一二三八九、0000
    00000、000000000號行動電話通聯內容等
    件在卷可稽，並有扣案如附表三編號一至十所示之屬於被告
    Ｘ○○等人分別所有供本件常業詐欺及行使偽造私文書犯罪
    所用、預備之物，如附表三編號十一所示之被告Ｄ○○所有
    供本件故買贓物犯罪所用之物可資佐證。綜上所述，足見被
    告Ｘ○○之自白核與事實相符，應可採為論罪科刑之依據。
    且足認如附表一、二所示之公司、廠商承辦人員確因被告Ｘ
    ○○等人分別施用詐術而陷於錯誤，先後將如附表一、二所
    示之貨物交付或提供房屋出租、出資整地、予以施工、繳納
    電費，因而受有損害，而被告Ｘ○○等人確因此等行使詐術
    之行為而獲得利益及取得財產上不法利益一情，均堪認定。
    至被告Ｘ○○之選任辯護人辯稱：被告Ｘ○○等人向如附表
    一、二所示之公司、廠商如有數次交易時，先前幾次皆正常
    交易，嗣後幾次雖跳票或未付款，此乃屬債務不履行之問題
    ，不構成詐欺云云。惟查，觀之現今社會詐騙集團手法日新
    月異，常以合法掩飾非法之詐騙手段，以混淆檢、警、調、
    甚至是法院對於其等為詐欺罪之構成要件判斷，而本件犯罪
    事實一、二所示中，如附表一、二所示之公司、廠商如與被
    告Ｘ○○等人有數次交易情形，正是此等詐騙手段之典型，
    即被告Ｘ○○等人無非係利用與如附表一、二所示之公司、
    廠商與之最初數次交易時，先開立小額支票予對方兌現，以
    取信對方而建立商譽之合法掩飾非法之詐騙手段，嗣後再向
    該等公司、廠商進行大規模之詐騙行為。是以辯護意旨此部
    分所認，顯然刻意曲解詐欺行為之判斷，要無可採。
  (二)被告Ｙ○○雖以前揭情詞置辯，且其選任辯護人另辯稱：被
    告Ｙ○○前因詐欺案件，經臺灣雲林地方法院以九十三年度
    易字第四號判處有期徒刑二年，本件與該案件係基於概括之
    犯意，具連續犯之裁判上一罪關係，屬同一案件，本案應為
    公訴不受理之諭知云云。經查，按連續犯需基於概括犯意，
    連續數行為而犯同一罪名，始得當之，而所謂出於概括犯意
    ，必須其多次犯罪行為自始均在一個預定犯罪計劃以內，出
    於主觀上始終同一犯意之進行，若中途另有新犯意發生，縱
    所犯為同一罪名，究非連續其初發的意思，即不能成立連續
    犯（最高法院七十年台上字第六二九六號判例意旨可資參照
    ）。被告Ｙ○○於本件遭檢察官起訴之常業詐欺犯行，犯罪
    時間係自九十三年三月間起，此與臺灣雲林地方法院九十三
    年度易字第四號刑事判決於該案中所認定之犯罪時間係自九
    十一年九月二日起至同年十月一日止，相隔已有一年五月之
    久，實難認係基於概括犯意而為之。且被告Ｙ○○在偵查中
    亦供稱：「（問賓：雲林地院的案子後，你之後還有要繼續
    騙人嗎？）答：我雲林地院的案子並不是要騙人的，沒有要
    繼續騙人。」等語（參見九十三年度偵字第一三六一號偵
    卷二七頁正面）準此，自足認被告Ｙ○○於本件與該案間
    ，並非基於概括之犯意，自無連續犯之裁判上一罪關係是以
    辯護意旨此部分所認，容有違誤而不足採。且再依卷附之合
    法通訊監察譯文內容觀之，被告Ｙ○○所使用之門號九一
    五九五六五號經常與被告Ｖ○○聯絡，其二人所討論之
    內容大多係要叫什麼貨、如何開票、處理貨物等語。據此以
    觀，足認被告Ｙ○○於本件犯罪事實一及二中，絕非如其所
    辯：僅係單純僅受Ｘ○○之指示叫貨而已，而應係已知其等
    所為，全然係為詐騙如附表一、二所示之公司、廠商所為之
    上、下游之分工聯繫情節。又被告Ｙ○○於炎記冷凍食品商
    號、優立生公司、丸春行商號對外訂購貨物期間，各係以化
    名「劉勝春」、「劉勝一」「劉水炎」、「王順發」名義之
    假象與附表一、二所示之公司、廠商往來訂貨及交易，此亦
    為其於本院審理中所自承無誤，衡情以觀，一般公司行號交
    易往來貴在誠信，如一旦發生債務不履行之民事糾紛時，方
    可依交易對方之真實姓名或公司行號尋求法律途徑以資救濟
    ，而被告Ｙ○○自始即以化名對外與附表一、二所示之公司
    、廠商訂貨交易，用意已是非善，且一旦交易發生異常狀況
    ，勢將使如附表編號一、二所示之公司、廠商遍尋無著而受
    有損害。據此，足認被告Ｙ○○前開所辯，要屬事後空言避
    就推諉卸責之詞，殊無可採，反適足徵被告Ｙ○○與被告Ｘ
    ○○等人自始即具有常業詐欺之意圖及偽造私文書以行使之
    概括犯意聯絡及行為分擔，堪予認定。
  (三)被告Ｖ○○雖亦以前揭情詞置辯。惟查，同案被告玄○○○
    於警詢中曾供稱：優立生公司實際負責人是Ｖ○○，是Ｖ○
    ○教我如何進五金類的貨物，所詐騙之物品，銷售後我所得
    金額是五成，所得金額與Ｖ○○對分等語；且於偵查中亦係
    供稱：（檢察官問：你們錢怎麼分？）答：Ｖ○○說你就叫
    啊，賣出多少就分你一半等語。且由卷附合法通訊監察譯文
    內容以觀：九十三年七月十九日十時二十五分四十秒，被告
    Ｖ○○與被告Ｙ○○聯絡時稱：「這次讓他過，再來就摔過
    去（指支票這次兌現，下次就跳了）」等語；九十三年七月
    二十日被告Ｖ○○與被告Ｙ○○聯絡時，雙方曾討論要如何
    去買大批雞才不會爆等語；於同日十一時十三分五十六秒，
    被告Ｖ○○以電話指示被告Ｙ○○再進鴨子的貨等語；九十
    三年七月二十日十五時五十八分三十秒，被告Ｖ○○與行動
    電話門號九一五九一二一八號之人聯絡時稱：「我這邊
    的東西，場子結束我才有處理。」等語；九十三年七月二十
    日十六時四十三分五十五秒，被告Ｖ○○與行動電話門號
    九三七一四八一九號之人聯絡時亦稱：「要等到場子結束
    再處理，要不然會賠不起。」等語；九十三年七月二十日十
    九時十四分四十一秒，被告Ｖ○○與被告Ｘ○○聯絡時稱：
    鐵管賣給涂仔六折等語；又於九十三年七月二十日二十二時
    二十九分五十四秒，被告Ｖ○○向被告Ｘ○○稱：「一張二
    十多正常開，人家比較不會疑心。」等語；九十三年七月二
    十一日八時四十分八秒，被告Ｖ○○與被告Ｘ○○聯絡討論
    如何開票，調度資金等語；九十三年七月二十二日十二時五
    十一分二十六秒，被告Ｖ○○與被告Ｘ○○聯絡時曾討論那
    些人與人訂貨膽識如何，小張膽子較小，阿蘭比較敢等語；
    九十三年七月二十三日十三時十七分五十一秒，被告Ｖ○○
    與被告Ｘ○○聯絡時，被告Ｘ○○稱：「拖運行叫來叫去不
    要一直叫同一家，印象比較不會深。」等語；九十三年七月
    二十三日十四時三十八分三十三秒，被告Ｖ○○與行動電話
    門號000000000號之人聯絡時，述及將一箱市價
    八百元之紙，以四百元之價格賣予對方等語；九十三年七月
    二十七日十三時九分九秒，被告Ｖ○○與被告Ｘ○○聯絡時
    稱：「剩下十天而已。」，被告Ｘ○○則答稱：「輸贏也都
    是在後面。」等語；九十三年七月二十九日十九時三十九分
    三十四秒，被告Ｖ○○與被告Ｘ○○聯絡時，被告Ｘ○○向
    被告Ｖ○○稱：要先開一張可過的票當訂金等語；九十三年
    七月三十日二十時三分十八秒，被告Ｖ○○與被告Ｘ○○聯
    絡時，被告Ｘ○○稱：「三、四萬開一張就好，不開說我們
    怎麼樣，開的話根本是在浪費紙。」等語；九十三年七月三
    十一日十五時四十三分五十六秒及十六時四十九分四十九秒
    ，被告Ｖ○○將四季醬油以三百二十元之價格賣予被告Ｅ○
    ○，然依九十三年七月二十七日九時三十九分一秒，被告Ｖ
    ○○與被告Ｙ○○聯絡時，被告Ｙ○○稱：買入之價格係平
    均四百零九元等語；九十三年八月三日十五時四十九分十五
    秒，被告Ｖ○○與被告Ｘ○○聯絡時，要被告Ｘ○○將以三
    十四萬元買入之三板銅以十幾萬元賣出等語；九十三年八月
    四日七時五十三分二十二秒，被告Ｖ○○與電話號碼五－
    七九二一五七號之真實姓名年籍不詳綽號「滿仔」之人（
    下稱「滿仔」）聯絡時稱，所賣的真空袋很便宜，賣的都一
    半錢而已等語。綜上以觀，可認被告Ｖ○○經常與被告Ｘ○
    ○、Ｙ○○以電話聯繫，所討論之內容均為如何開票、開票
    金額、是否要兌現、要訂哪些貨物等語，衡諸社會一般公司
    行號交易習慣，正常交易之狀況下者，訂購貨物之一方自然
    需支付價金予出貨之一方，豈有討論票是否要兌現等異於常
    態之問題！且被告Ｖ○○在處理貨物時，均係以低於進價甚
    多之價格售出，若非其明知貨物係詐欺所得，無須支付價金
    ，豈肯以低價售出！準此可認，被告Ｖ○○前開所辯，亦與
    社會交易常情嚴重相悖，毫無可採，應認被告Ｖ○○與被告
    Ｘ○○等人自始即具有常業詐欺之意圖及偽造私文書以行使
    之概括犯意聯絡及行為分擔，堪予認定。
  (四)被告Ｗ○○雖亦以上揭情詞置辯。惟查，被告Ｖ○○於警詢
    中曾供稱：優立生公司、丸春行等公司之成員有Ｘ○○、Ｙ
    ○○及Ｗ○○等語。被告Ｄ○○亦於警詢中供承：我幫Ｖ○
    ○仲介賣雞、鴨好幾次，我只記得最後一次是九十三年八月
    十三日，雞、鴨是Ｗ○○一併直接載到我友人阿榮位在雲林
    縣崙背鄉的處所，製冰機是於九十三年七月間，一樣由Ｗ○
    ○直接載至我友人綽號「阿貴」位在彰化縣芳苑鄉王功村的
    處所等語。再觀之卷附合法通訊監察譯文內容顯示，九十三
    年七月十七日十時一分五十四秒，被告Ｖ○○與被告Ｅ○○
    聯絡時稱，香菇載回來了，等阿宏（以下均指被告Ｗ○○）
    載電腦零件給人家後再拿過去等語；九十三年七月二十日十
    三時一分三十七秒，被告Ｖ○○與電話號碼0－0000
    000號之人聯絡時詢問，香菇絲是哪裡的？竹笙價可以嗎
    ？對方答稱；阿宏有拿給他看是大陸的，可以等語；九十三
    年七月二十二日八時二十一分二十一秒，被告Ｖ○○與同案
    被告Ｊ○○聯絡時，同案被告Ｊ○○向被告Ｖ○○稱，昨天
    阿宏可能棧板都載回去，被告Ｖ○○隨即與被告Ｘ○○聯絡
    ，叫被告Ｘ○○聯絡車載棧板給阿潭（指同案被告Ｊ○○）
    用，因為阿宏不知道將棧板都載回去等語；九十三年七月二
    十三日十四時三十六分十七秒，被告Ｖ○○與行動電話門號
    九三七六七六三七號之人聯絡時，對方稱有拿通用規格
    的白鐵管樣品給阿宏，一支四、五百，被告Ｖ○○稱有叫阿
    宏去叫貨等語；九十三年七月二十四日九時二十五分五十秒
    ，被告Ｖ○○以電話聯絡被告Ｗ○○載玉米粒給家榮（指被
    告Ｅ○○）等語；九十三年七月二十七日十三時四十三分，
    被告Ｖ○○與同案被告Ｊ○○聯絡時稱，阿宏現在卸一些水
    餃，等一下會載一些鐵板過去等語；九十三年七月二十七日
    十四時二十七分三十六秒，被告Ｖ○○與被告Ｗ○○聯絡時
    ，問Ｗ○○貨卸好了嗎，並要Ｗ○○將貨蓋好，不然會完蛋
    等語。且當日被告Ｘ○○撥打電話予被告Ｖ○○稱：「水餃
    賣給榮仔就好」，而被告Ｖ○○則回稱：「給宏仔賣讓他賺
    」等語。九十三年七月二十九日八時四十分十八秒；九十三
    年八月四日七時五十三分二十二秒，被告Ｖ○○與電話號碼
    五－七九二一五七號之「滿仔」聯絡真空袋買賣事宜，
    成交後被告Ｖ○○稱會叫阿宏直接載過去等語：九十三年八
    月五日十三時二十九分八秒，被告Ｖ○○與被告Ｗ○○聯絡
    ，指示被告Ｗ○○將發電機洗一洗，叫吊車載去阿潭那裡等
    語；九十三年八月三日十一時九分七秒，被告Ｗ○○與行動
    電話行動電話門號九三九七三七五六號之人聯絡時，對
    方向被告Ｗ○○詢問水餃是生的還是熟的，數量多少及茶葉
    還有多少斤等，被告Ｗ○○答稱水餃有兩百多箱，價格還要
    問，茶葉還要看等語；九十三年八月三日十三時三十四分四
    十四秒，被告Ｗ○○與行動電話門號0000000八
    號之人聯絡時稱，伊載完鐵仔才能跟對方去看，並請對方幫
    忙銷售茶葉，成本三百二十元，剩八、九十公斤左右等語。
    九十三年八月四日十八時十七分一秒、十八時三十七分四十
    七秒及翌日十三時二十九分十秒，被告Ｗ○○均與被告Ｘ○
    ○、Ｖ○○聯絡載運鋁線、銅及發電機等貨品等情，被告Ｗ
    ○○並旋即與吊車司機聯絡吊發電機之事宜。綜上可悉，被
    告Ｗ○○經常為被告Ｖ○○、Ｘ○○等人載運贓物至買受人
    處，且曾有與買主聯絡買賣相關事宜，則其對於被告Ｖ○○
    、Ｘ○○等人所從事之事，豈有渾然不知之理！且被告Ｗ○
    ○係被告Ｖ○○之子，被告Ｘ○○、Ｙ○○之弟，又一同從
    事買賣、搬運等上、下游之工作，豈有其他人均為詐欺集團
    成員，被告Ｗ○○卻對其父、兄之詐欺行為毫無所悉，而僅
    「單純」從事載運「貨物」之工作！另被告Ｖ○○、Ｘ○○
    、Ｙ○○於本院審理中雖均證稱：Ｗ○○不知情，因其等刻
    意瞞住Ｗ○○云云，惟被告Ｗ○○實際上已參與本件贓物之
    處理程序等情，已如前述，若被告Ｖ○○、Ｘ○○、Ｙ○○
    有意不讓被告Ｗ○○參與犯行，實無需經常指示被告Ｗ○○
    載運贓物前去買主處！綜合上情，自堪認被告Ｗ○○應知悉
    被告Ｘ○○等人具有常業詐欺之意圖及偽造私文書以行使之
    概括犯意聯絡及行為分擔之犯行，卻仍基於上開犯意聯絡及
    行為分擔參與其中，從事贓物之載運工作，是其亦為前開犯
    行之共犯，至為明確。
  (五)被告Ｄ○○固以上開情詞置辯。然查，被告Ｄ○○於警詢中
    已自承：我大約是在九十三年六、七月間知道他們父子（指
    被告Ｖ○○、Ｘ○○等人）是專門詐騙機器、五金、電腦、
    真空包裝機、製冰機等物品後再轉手銷售他人圖利等語；其
    於偵查中亦已坦承：約今年的七月，我是以我的猜測Ｖ○○
    父子的貨物來源有問題。如鴨子市價五十、五十一元，他賣
    我四十三元，差了七元。雞是一公斤賣我五十五元。總共買
    了十多萬元等語。衡情以觀，被告Ｖ○○售予被告Ｄ○○之
    雞、鴨，價格均低於市價甚多，被告Ｄ○○亦明知此情，若
    非來路不明之贓物，正常營運之店家豈有可能以如此低於市
    價甚多之價格賠本出售之理！且被告Ｄ○○前於警詢及偵查
    中已坦承知悉被告Ｖ○○之貨物來源有問題卻仍故買之，是
    被告Ｄ○○於本院審理中前開所辯，無非臨訟卸責之詞，殊
    不足採。則被告Ｄ○○自應具有故買贓物之概括犯意，而連
    續多次向被告Ｖ○○購入數量不詳屬於被告Ｖ○○等人未曾
    付款，性質為贓物之雞、鴨之犯行，堪予認定。
  (六)被告Ｅ○○固亦以上揭情詞置辯，且其選任辯護人亦辯稱：
    被告Ｅ○○係在九十三年七月上旬，向被告Ｖ○○購買筆記
    型電腦，而依被害人Ｓ○○之證詞，被告Ｘ○○在九十三年
    六月三日及同年月二十九日購買電腦所交付之支票均有兌現
    ，故被告Ｅ○○所購買之筆記型電腦應非贓物云云。經查，
    被告Ｅ○○於警詢已坦承：我曾經問過Ｖ○○該貨品是否為
    贓物，但他堅稱不是贓物，我對Ｖ○○數次所稱倒店之貨品
    來源有起疑，但貪圖該貨品比市面上便宜，才多次向其購買
    ；其於偵查中亦已坦承：我買的比市價便宜一、二成，是覺
    得有點奇怪等語，顯然被告Ｅ○○對於其向被告Ｖ○○所購
    買之物品，有可能係贓物一事，已有所認知，然卻仍貪圖便
    宜而繼續購買。再依卷附合法通訊監察譯文內容顯示，九十
    三年七月三十一日十五時四十三分五十六秒及十六時四十九
    分四十九秒，被告Ｖ○○將四季醬油以三百二十元之價格賣
    予被告Ｅ○○等情；然依九十三年七月二十七日九時三十九
    分一秒，被告Ｖ○○與被告Ｙ○○聯絡時，被告Ｙ○○稱買
    入之價格係平均四百零九元等語，則被告Ｖ○○將前揭四季
    醬油賣予被告Ｅ○○之價格，顯然低於進價八十九元，且被
    告Ｅ○○於本院審理中供稱：四季醬油向其他商店進貨時要
    四百五十元等語，則其向被告Ｖ○○購買時之價格竟較其他
    商店購買時，便宜有一百三十元之多。衡情而論，被告Ｖ○
    ○既非四季醬油之製造商或最上游之批發商，然卻可以此種
    低廉之賣價出售，被告Ｅ○○又係從事該等相關貨物之銷售
    商家，而非對該等相關貨物銷售價格屬於毫不知情之無知小
    兒，對此應可明顯判斷被告Ｖ○○所出售之貨物來源顯然大
    有問題。再者，被告Ｅ○○及其選任辯護人雖辯稱：係在九
    十三年七月上旬向被告Ｖ○○購買筆記型電腦云云，然依卷
    附合法通訊監察譯文內容顯示，九十三年八月五日十三時五
    十九分十秒，被告Ｖ○○與被告Ｄ○○聯絡時稱：現載三台
    電腦到Ｄ○○的阿圳那裡，一台宏碁給家榮，榮仔要一台華
    碩，晚上載去給他等語，故被告Ｖ○○交付筆記型電腦一台
    予被告Ｅ○○之時間，應係九十三年八月五日，而非被告Ｅ
    ○○及其選任辯護人所辯稱之九十三年七月上旬之時點，且
    被告Ｖ○○、Ｘ○○等人所詐得筆記型電腦之對象，並非僅
    被害公司正穎資訊有限公司之Ｓ○○一人而已，尚有被害廠
    商勁宇電腦企業社之Ｏ○○亦遭被告Ｘ○○等人詐得筆記型
    電腦、桌上型電腦等物，自難認定被告Ｅ○○所購得之筆記
    型電腦一台係被告Ｘ○○已支付價金而向被害公司正穎資訊
    有限公司之Ｓ○○所取得，故被告Ｅ○○及其選任辯護人此
    部分所辯所購得之筆記型電腦一台並非贓物等語，尚非可採
    。綜合上述，應認被告Ｄ○○應具有故買贓物之概括犯意，
    而連續多次向被告Ｖ○○購入數量不詳屬於被告Ｖ○○等人
    未曾付款，性質為贓物之腰果、蝦仁、玉米粒、香菇絲、醬
    油、蓮子等南北貨及筆記型電腦一台之犯行，亦堪認定。
  (七)綜上所述，足認被告Ｘ○○於本院審理中之自白核與事實相
    符，應可採為論罪科刑之依據。至被告Ｙ○○、Ｖ○○、Ｗ
    ○○、Ｄ○○、Ｅ○○前開所辯，無非各係事後推諉卸責、
    避重就輕之詞，均殊無足採。從而，本件被告Ｘ○○、Ｙ○
    ○、Ｖ○○、Ｗ○○、Ｄ○○、Ｅ○○等人犯罪之事證已臻
    明確，應予依法論科。
三、被告Ｘ○○、Ｙ○○、同案被告玄○○○、「小張」等人分
    別以化名之「劉勝春」、「劉勝一」名義在如附表一「偽造
    文書及署押欄」所示相關出貨單、支票背面上偽造「劉勝春
    」之署名共四枚，用以向如附表一編號九、十所示之公司、
    廠商行使表示由「劉勝春」名義出具領收出貨單之證明及背
    書，自足以生損害於如附表一編號九、十所示之公司、廠商
    。又被告Ｘ○○、Ｙ○○、同案被告玄○○○、「小張」、
    「阿日」等人亦分別以化名之「王順昌」、「王順發」、「
    王美秀」、「林有盛」、「王萬全」名義在如附表二「偽造
    文書及署押」欄所示相關出貨單上偽造「王順昌」署名共四
    枚、「王順發」、「順發」署名共九枚、「王美秀」署名共
    一枚、「林有盛」署名共四枚、「王萬全」署名共七枚，及
    不詳時地委由不知情之某刻印店人員偽造「王順昌」、「王
    萬全」印章各一枚並用以蓋印偽造「王順昌」印文共一枚、
    「王萬全」印文共一枚，用以向如附表二編號三、五、六、
    七、十二、十三、十四、二十、二七、三三、三四、三六、
    三七、三九、四十、四四、四七所示之公司、廠商行使表示
    由「王順昌」、「王順發」、「王美秀」、「林有盛」、「
    王萬全」名義出具領收出貨單之證明，自足以生損害於如附
    表二編號三、五、六、七、十二、十三、十四、二十、二七
    、三三、三四、三六、三七、三九、四十、四四、四七所示
    之公司、廠商。核被告Ｘ○○、Ｙ○○就犯罪事實一及二部
    分所為，均係犯刑法第三百四十條之常業詐欺罪刑法第二百
    十六條、第二百十條之行使偽造私文書罪；被告Ｖ○○、Ｗ
    ○○就犯罪事實二部分所為，均係犯刑法第三百四十條之常
    業詐欺罪及刑法第二百十六條、第二百十條之行使偽造私文
    書罪；被告Ｄ○○、Ｅ○○就犯罪事實三部分所為，各係犯
    刑法第三百四十九條第二項之故買贓物罪。被告Ｘ○○等人
    在如附表一「偽造文書及署押欄」所示相關出貨單、支票背
    面上偽造「劉勝春」之署名共四枚，在如附表二「偽造文書
    及署押」欄所示相關出貨單上偽造「王順昌」署名共四枚、
    「王順發」、「順發」署名共九枚、「王美秀」署名共一枚
    、「林有盛」署名共四枚、「王萬全」署名共七枚，及不詳
    時地委由不知情之某刻印店人員偽造「王順昌」、「王萬全
    」印章各一枚並用以蓋印偽造「王順昌」印文共一枚、「王
    萬全」印文共一枚，均屬偽造該等出貨單、支票背書之私文
    書之階段行為；其偽造該等出貨單、支票背書後復持以行使
    ，偽造私文書之低度行為又為行使之高度行為所吸收，均不
    另論罪。被告Ｘ○○、Ｙ○○、同案被告玄○○○、「小張
    」就犯罪事實一部分之常業詐欺、行使偽造私文書犯行，具
    有犯意聯絡及行為分擔，均為共同正犯；被告Ｘ○○、Ｙ○
    ○、Ｖ○○、Ｗ○○、同案被告玄○○○、「小張」、「阿
    日」就犯罪事實二部分之常業詐欺、行使偽造私文書犯行，
    具有犯意聯絡及行為分擔，均為共同正犯。被告Ｘ○○、Ｙ
    ○○、Ｖ○○、Ｗ○○分別就犯罪事實一、二部分中先後多
    次行使偽造私文書之犯行，時間緊接，方法相同，觸犯構成
    要件相同之罪，顯係基於概括犯意反覆為之，為連續犯，依
    刑法第五十六條規定，論以一罪，並加重其刑；被告Ｄ○○
    、Ｅ○○分別就犯罪事實三部分中先後多次故買贓物之犯行
    ，各均時間緊接，方法相同，觸犯構成要件相同之罪，顯各
    係基於概括犯意反覆為之，各為連續犯，依刑法第五十六條
    規定，論以一罪，並各加重其刑。被告Ｘ○○、Ｙ○○、Ｖ
    ○○、Ｗ○○就所犯常業詐欺罪及行使偽造私文書罪間，有
    方法目的、原因結果之牽連關係，依刑法第五十五條後段規
    定，應從較重之常業詐欺罪處斷。又公訴人雖未就被告Ｘ○
    ○等人於犯罪事實一、二部分所為之行使偽造私文書犯行，
    以及如附表二編號四八部分之常業詐欺犯行加以起訴，然該
    等部分犯罪事實既與公訴人起訴之犯罪事實具有牽連犯、常
    業犯之裁判上一罪及實質上一罪關係，應為起訴效力所及，
    本院自應併予審理；又公訴人起訴之犯罪事實雖未敘及被告
    Ｘ○○等人觸犯就犯罪事實一、二部分中有詐欺得利之犯行
    ，然該等部分犯罪事實與公訴人起訴之犯罪事實既具有常業
    犯之實質上一罪關係，應為起訴效力所及，本院自應併予審
    理，併予敘明。爰審酌被告Ｘ○○、Ｙ○○、Ｖ○○、Ｗ○
    ○等人所為詐騙之次數甚多、詐騙之財物價值甚鉅，致如附
    表一、二所示之公司、廠商受有相當程度之損害，嚴重危害
    交易秩序，並考量被告Ｘ○○、Ｙ○○、Ｖ○○、Ｗ○○等
    人涉案情節、次數之輕重、犯後之態度，被告Ｄ○○、Ｅ○
    ○犯後猶皆矢口否認犯行，未見悔意，及其等犯罪之情節輕
    重等一切情狀，分別量處如主文所示之刑；又被告Ｘ○○於
    本件常業詐欺犯行顯然居於出面主導之首要地位，具有常業
    詐欺之犯罪習慣，本院認對其有於刑之執行完畢或赦免後，
    令其入勞動場所強制工作，接受保安處分之必要，爰依刑法
    第九十條第一項、第二項規定，於刑之執行完畢或赦免後，
    令入勞動場所強制工作三年；被告Ｄ○○、Ｅ○○各諭知易
    科罰金之折算標準，以資懲儆。至公訴人雖對被告Ｖ○○具
    體求刑六年六月並強制工作，對被告Ｙ○○、Ｗ○○具體求
    刑六年並強制工作，對被告Ｄ○○、Ｅ○○具體求刑八月等
    語，然查，本件被告Ｖ○○僅係就犯罪事實二部分主要分擔
    謀議及銷貨工作，被告Ｗ○○係僅就犯罪事實二部分主要分
    擔載運贓物工作，被告Ｙ○○僅就犯罪事實一、二部分主要
    受被告Ｘ○○指示而為詐騙行為，渠等三人參與本件之情節
    及程度非深，而被告Ｄ○○、Ｅ○○亦僅因貪圖小利而購入
    贓物，犯罪情節亦非甚重，本院認其等五人分別量處如主文
    所示之刑已足懲罰，是以公訴人此部分所認，均嫌過重，併
    予敘明。如附表一「偽造文書及署押」欄上所示之偽造「劉
    勝春」署名共四枚、如附表二「偽造文書及署押」欄所示之
    偽造「王順昌」署名共四枚、「王順發」、「順發」署名共
    九枚、「王美秀」署名共一枚、「林有盛」署名共四枚、「
    王萬全」署名共七枚、「王順昌」印文共一枚、「王萬全」
    印文共一枚，不問屬於犯人與否，均應依刑法第二百十九條
    規定，併予宣告沒收；至未扣案之「王萬全」、「王順昌」
    印章各一枚，並無積極證據證明業已滅失而不復存在，仍應
    依刑法第二百十九條規定，併予宣告沒收。扣案如附表三編
    號一至十所示之物，分別係屬於被告Ｘ○○、Ｙ○○、Ｖ○
    ○、Ｗ○○、玄○○○等人分別所有供本件常業詐欺及行使
    偽造私文書犯罪所用、預備之物，扣案如附表三編號十一所
    示之物，亦係被告Ｄ○○所有供本件故買贓物犯罪所用之物
    ，爰均依刑法第三十八條第一項第二款規定，併予宣告沒收
    。
四、公訴意旨另以：被告Ｄ○○自九十三年三月間起，連續向被
    告Ｖ○○購入祭拜用之香約四百斤、茶葉類贓物，因認被告
    Ｄ○○此部分亦涉犯刑法第三百四十九條第二項之故買贓物
    罪嫌云云。惟查，本院遍觀本件全部卷證資料，並無任何被
    害公司或廠商指認上開香、茶葉係遭被告Ｘ○○等人詐騙之
    物，顯然並無任何證據顯示上開香、茶葉係屬贓物，此部分
    顯與刑法第三百四十九條第二項之故買贓物罪之構成要件要
    有未合，此部分不能證明被告Ｄ○○犯罪。此外，復查無其
    他積極證據足資認定被告Ｄ○○有公訴意旨此部分所認定之
    故買贓物犯行，原應為無罪之諭知，惟公訴意旨認此部分與
    被告Ｄ○○前開經本院論罪科刑部分有連續犯之裁判上一罪
    關係，爰不另為無罪之諭知，特予敘明。
五、同案被告玄○○○、Ｈ○○、乙○○、辛○○部分，本院另
    行審結。
據上論斷，應依刑事訴訟法第二百九十九條第一項前段，刑法第
二十八條、第五十六條、第三百四十條、第二百十六條、第二百
十條、第三百四十九條第二項、第五十五條、第四十一條第一項
前段、第三十八條第一項第二款、第二百十九條、第九十條第一
項、第二項，罰金罰鍰提高標準條例第一條前段、第二條，判決
如主文。
本案經檢察官孫沛琦到庭執行職務。
中　　華　　民　　國　　94　　年　　8 　　月　　30　　日
                        臺灣桃園地方法院刑事第十二庭
                            審判長法  官  游  紅  桃
                                  法  官  黃  永  定
                                  法  官  林  家  賢
上列正本證明與原本無異。
如不服本判決，應於判決送達後十日內，向本院提出上訴狀（應
附繕本），上訴於臺灣高等法院。
                                  書記官  戴  育  萍
中　　華　　民　　國　　94　　年　　8 　　月　　30　　日
~F0
~T40
┌─────────────────────────────────────────────────────────────────┐
│附表一：                                                                                                九十三年度訴字第二二九號│
├──┬────────────┬───────────┬──────┬───────────────────┬──────────┤
│編號│被害公司、廠商及承辦人員│詐 得 財 物（新臺幣） │出面行使詐術│     偽  造  文  書  及  署  押       │    備        註    │
│    │                        │                      │之        人│                                      │                    │
├──┼────────────┼───────────┼──────┼───────────────────┼──────────┤
│ 一 │大發工業社，子○○      │鐵捲門、牌樓（價值共約│劉 勝 一    │                                      │                    │
│    │                        │六萬九千六百元）      │            │                                      │                    │
├──┼────────────┼───────────┼──────┼───────────────────┼──────────┤
│ 二 │峻呈有限公司，丁○○    │發電機一台（價值約五十│劉 水 炎    │                                      │                    │
│    │                        │萬元）                │            │                                      │                    │
├──┼────────────┼───────────┼──────┼───────────────────┼──────────┤
│ 三 │合正實業有限公司，陳朝  │電話總機系統、監視系統│劉 水 炎    │                                      │                    │
│    │欽                      │、行動電話三支（價值共│            │                                      │                    │
│    │                        │約十三萬四千元）      │            │                                      │                    │
├──┼────────────┼───────────┼──────┼───────────────────┼──────────┤
│ 四 │Ｇ○○                  │房租、電力帳單、整地費│劉 水 炎    │                                      │                    │
│    │                        │等財產上不法利益共三萬│            │                                      │                    │
│    │                        │七千元                │            │                                      │                    │
├──┼────────────┼───────────┼──────┼───────────────────┼──────────┤
│ 五 │東大電腦公司，Ｒ○○    │桌上型及筆記型電腦各二│劉 水 炎    │                                      │                    │
│    │                        │台（價值共約十五萬一千│            │                                      │                    │
│    │                        │四百元）              │            │                                      │                    │
├──┼────────────┼───────────┼──────┼───────────────────┼──────────┤
│ 六 │賽鴿進口商，丙○○      │比利時種鴿六隻（價值共│劉 勝 一    │                                      │                    │
│    │                        │約一百二十萬元）      │            │                                      │                    │
├──┼────────────┼───────────┼──────┼───────────────────┼──────────┤
│ 七 │臺灣日立綜合空調股份有  │冷凍機二台（價值共約二│劉 水 炎    │                                      │                    │
│    │限公司，ｌ○○          │十八萬元，已收定金七萬│            │                                      │                    │
│    │                        │元）                  │            │                                      │                    │
├──┼────────────┼───────────┼──────┼───────────────────┼──────────┤
│ 八 │力維股份有限公司，李孟  │電腦噴字機一台、輸送帶│劉 勝 春    │                                      │                    │
│    │慶                      │設備一台（價值共約二十│            │                                      │                    │
│    │                        │萬元）                │            │                                      │                    │
├──┼────────────┼───────────┼──────┼───────────────────┼──────────┤
│ 九 │平和光酒品股份有限公司  │白酒七百五十瓶（價值共│劉 勝 春    │出貨單一紙上偽造「劉勝春」署名一枚、  │                    │
│    │，ｎ○○                │約十八萬五千八百元）  │            │支票一紙背面上偽造「劉勝春」署名一枚  │                    │
├──┼────────────┼───────────┼──────┼───────────────────┼──────────┤
│ 十 │泉豐實業股份有限公司    │鹼性離子整水器二台（價│劉 勝 春    │出貨單二紙上偽造「劉勝春」署名二枚    │                    │
│    │，宇○○                │值共約七萬七千元）    │            │                                      │                    │
├──┼────────────┼───────────┼──────┼───────────────────┼──────────┤
│十一│金天水企業股份有限公司  │天水牌電解水機組四組（│劉 先 生    │                                      │                    │
│    │，未○○                │價值共約八萬一千元）  │（即Ｙ○○）│                                      │                    │
└──┴────────────┴───────────┴──────┴───────────────────┴──────────┘
┌─────────────────────────────────────────────────────────────────┐
│附表二：                                                                                                九十三年度訴字第二二九號│
├──┬────────────┬───────────┬──────┬───────────────────┬──────────┤
│編號│被害公司、廠商及承辦人員│詐 得 財 物（新臺幣） │出面行使詐術│     偽  造  文  書  及  署  押       │    備       註     │
│    │                        │                      │之        人│                                      │                    │
├──┼────────────┼───────────┼──────┼───────────────────┼──────────┤
│ 一 │欣芝貿易有限公司        │高壓清洗機二台（價值共│王 順 發    │                                      │                    │
│    │，丑○○                │約四萬九千三百五十元）│            │                                      │                    │
├──┼────────────┼───────────┼──────┼───────────────────┼──────────┤
│ 二 │瑞田養鴨場，Ｔ○○      │雞鴨肉類製品（價值共約│王 順 發、  │                                      │                    │
│    │                        │三十一萬八千九百二十五│王 順 昌    │                                      │                    │
│    │                        │元）                  │            │                                      │                    │
├──┼────────────┼───────────┼──────┼───────────────────┼──────────┤
│ 三 │日益空調電業有限公司    │冷氣一批（價值共約八萬│王 順 昌    │送貨單上偽造「王順昌」署名一枚        │                    │
│    │，壬○○                │三千元）              │            │                                      │                    │
├──┼────────────┼───────────┼──────┼───────────────────┼──────────┤
│ 四 │吉豐企業有限公司        │鋼絲管二十八件（價值共│林 有 盛    │                                      │                    │
│    │，癸○○                │約十六萬零九百七十元）│            │                                      │                    │
├──┼────────────┼───────────┼──────┼───────────────────┼──────────┤
│ 五 │開億冷凍空調有限公司    │雙壓冰水機一台（價值約│林 有 盛    │出貨單上偽造「林有盛」署名一枚        │                    │
│    │，辰○○                │二十二萬四千元）      │            │                                      │                    │
├──┼────────────┼───────────┼──────┼───────────────────┼──────────┤
│ 六 │奇美企業股份有限公司    │雙封口真空包裝機二部（│王 萬 全    │訂單上偽造「王萬全」署名及印文各一枚  │未扣案之偽造「王萬全│
│    │，ｅ○○                │價值共約二十八萬九千八│            │                                      │」印章一枚          │
│    │                        │百元）                │            │                                      │                    │
├──┼────────────┼───────────┼──────┼───────────────────┼──────────┤
│ 七 │萬鉅鋼鐵有限公司        │鐵板一批（價值共約一百│玄○○○    │出貨單一紙上偽造「王美秀」署名一枚、  │                    │
│    │，亥○○                │六十萬四千五百七十七元│            │出貨單一紙上偽造「王萬全」署名一枚    │                    │
│    │                        │）                    │            │                                      │                    │
├──┼────────────┼───────────┼──────┼───────────────────┼──────────┤
│ 八 │良錮電機有限公司        │台安變頻器二十三個（價│林 有 盛    │                                      │                    │
│    │，Ｉ○○                │值共約十六萬八千零七十│            │                                      │                    │
│    │                        │五元）                │            │                                      │                    │
├──┼────────────┼───────────┼──────┼───────────────────┼──────────┤
│ 九 │臺灣森之霖企業有限公    │擦拭紙、擦拭紙架一批（│王 美 秀    │                                      │                    │
│    │司，ｄ○○              │價值共約六萬八千四百六│            │                                      │                    │
│    │                        │十元）                │            │                                      │                    │
├──┼────────────┼───────────┼──────┼───────────────────┼──────────┤
│ 十 │龍門科技有限公司        │桌上型電腦二台（起訴書│王 順 發    │                                      │                    │
│    │，ｐ○○                │誤認尚有筆記型電腦二台│            │                                      │                    │
│    │                        │，價值共約五萬二千五百│            │                                      │                    │
│    │                        │元）                  │            │                                      │                    │
├──┼────────────┼───────────┼──────┼───────────────────┼──────────┤
│十一│今達食品有限公司        │蜜腰果粒、蜜核桃一批（│王 美 秀、  │                                      │                    │
│    │，Ｂ○○                │價值共約四萬一千九百二│王 順 昌    │                                      │                    │
│    │                        │十元）                │            │                                      │                    │
├──┼────────────┼───────────┼──────┼───────────────────┼──────────┤
│十二│銓鋒興業有限公司        │空壓機一台、乾燥機一台│王 萬 全    │出貨單一紙上偽造「王萬全」署名一枚    │                    │
│    │，宙○○                │、精密過濾器二支、空氣│            │                                      │                    │
│    │                        │桶一支、往復式空壓機一│            │                                      │                    │
│    │                        │台（價值共約三十三萬三│            │                                      │                    │
│    │                        │千九百元）            │            │                                      │                    │
├──┼────────────┼───────────┼──────┼───────────────────┼──────────┤
│十三│濟生股份有限公司        │八角粒、黑胡椒粉、白胡│王 順 發    │銷貨憑單三紙上偽造「王順發」署名共三枚│                    │
│    │，ｊ○○                │椒粉、油桂粉、玉桂粉等│            │銷貨單一紙上偽造「王順發」署名一枚    │                    │
│    │                        │辛香料一批（價值共約九│            │                                      │                    │
│    │                        │萬三千五百八十五元）  │            │                                      │                    │
├──┼────────────┼───────────┼──────┼───────────────────┼──────────┤
│十四│吉盛山產靈芝行          │大中冬菇、小中冬菇、特│玄○○○、  │估價單一紙上偽造「順發」署名一枚      │                    │
│    │，己○○                │細香菇絲、竹笙、蓮子、│王 萬 全    │                                      │                    │
│    │                        │愛玉子一批（價值共約十│            │                                      │                    │
│    │                        │九萬七千零五十七元）  │            │                                      │                    │
├──┼────────────┼───────────┼──────┼───────────────────┼──────────┤
│十五│大興傢俱傢飾公司        │地毯、壁紙、窗簾、沙發│Ｘ ○ ○    │                                      │                    │
│    │，ｋ○○                │、彈簧床等家具一批（價│            │                                      │                    │
│    │                        │值共約六萬元）        │            │                                      │                    │
├──┼────────────┼───────────┼──────┼───────────────────┼──────────┤
│十六│勁宇電腦企業社          │筆記型電腦、桌上型電腦│王 順 昌    │                                      │                    │
│    │，Ｏ○○                │、液晶螢幕、印表機等物│            │                                      │                    │
│    │                        │（價值共約二十餘萬元）│            │                                      │                    │
├──┼────────────┼───────────┼──────┼───────────────────┼──────────┤
│十七│國際電木板企業有限公司  │電木板一批（價值共約二│林 有 盛    │                                      │                    │
│    │，ｍ○○                │十八萬四千九百七十元）│            │                                      │                    │
├──┼────────────┼───────────┼──────┼───────────────────┼──────────┤
│十八│千予漁業有限公司        │蝦皮、蝦米一批（價值共│王 先 生    │                                      │                    │
│    │，戊○○                │約四十餘萬元）        │            │                                      │                    │
├──┼────────────┼───────────┼──────┼───────────────────┼──────────┤
│十九│瑞泰工程行，天○○      │機械配管、配電工程費等│王 萬 全    │                                      │                    │
│    │                        │財物及財產上不法利益共│            │                                      │                    │
│    │                        │計約九萬元            │            │                                      │                    │
├──┼────────────┼───────────┼──────┼───────────────────┼──────────┤
│二十│厚本機電有限公司，ｃ○○│發電機、租金、運費等財│王 順 昌    │發電機租賃憑單一紙上偽造「王順昌」署名│未扣案之偽造「王順昌│
│    │                        │物及財產上不法利益共計│            │一枚、租賃合約書一紙上偽造「王順昌」印│」印章一枚          │
│    │                        │約五百萬元            │            │文及署名各一枚                        │                    │
├──┼────────────┼───────────┼──────┼───────────────────┼──────────┤
│二一│結進不銹鋼工業股份有限公│不銹鋼捲片三千一百九十│王 萬 全    │                                      │                    │
│    │司，Ｌ○○              │八公斤（價值共約三十萬│            │                                      │                    │
│    │                        │二千二百二十一元）    │            │                                      │                    │
├──┼────────────┼───────────┼──────┼───────────────────┼──────────┤
│二二│統程實木地板公司        │木地板、夾板、防潮布（│王 萬 全    │                                      │                    │
│    │，ｂ○○                │含施工費用等財物及財產│            │                                      │                    │
│    │                        │上不法利益共計約四十六│            │                                      │                    │
│    │                        │萬元                  │            │                                      │                    │
├──┼────────────┼───────────┼──────┼───────────────────┼──────────┤
│二三│源元塑膠有限公司        │保鮮膜、PE膜一批（價值│王 美 秀    │                                      │                    │
│    │，Ｆ○○                │共約十三萬零六百元）  │            │                                      │                    │
├──┼────────────┼───────────┼──────┼───────────────────┼──────────┤
│二四│昇銓工業有限公司，ｆ○○│金屬隔間一組（價值共約│王 萬 全    │                                      │                    │
│    │                        │三十二萬元）          │            │                                      │                    │
├──┼────────────┼───────────┼──────┼───────────────────┼──────────┤
│二五│美林鋼鐵股份有限公司    │不銹鋼管六百支、不銹鋼│王 美 秀    │                                      │                    │
│    │，申○○                │板一百二十片（價值共約│            │                                      │                    │
│    │                        │八十七萬九千零四十五元│            │                                      │                    │
│    │                        │）                    │            │                                      │                    │
├──┼────────────┼───────────┼──────┼───────────────────┼──────────┤
│二六│俊宏企業社，Ｃ○○      │塑膠棧板一批（價值共約│王 順 昌    │                                      │                    │
│    │                        │二十萬一千六百八十元）│            │                                      │                    │
├──┼────────────┼───────────┼──────┼───────────────────┼──────────┤
│二七│慈光企業有限公司，Ｋ○○│硫酸鎳六噸、硫酸銅三噸│王 美 秀    │送貨單二紙上偽造「王萬全」署名共二枚  │                    │
│    │                        │（價值共約八十七萬五千│            │                                      │                    │
│    │                        │七百元）              │            │                                      │                    │
├──┼────────────┼───────────┼──────┼───────────────────┼──────────┤
│二八│永盛貨櫃屋，庚○○      │冷凍貨櫃六個、空櫃二個│王 順 昌    │                                      │                    │
│    │                        │（價值共約七十二萬元，│            │                                      │                    │
│    │                        │已收取二萬八千元）    │            │                                      │                    │
├──┼────────────┼───────────┼──────┼───────────────────┼──────────┤
│二九│神鉅電器有限公司，ａ○○│冷氣一台、電漿電視一台│王 順 昌    │                                      │                    │
│    │                        │、音響組合一組、電冰箱│            │                                      │                    │
│    │                        │一台（價值共約三十五萬│            │                                      │                    │
│    │                        │一千八百元）          │            │                                      │                    │
├──┼────────────┼───────────┼──────┼───────────────────┼──────────┤
│三十│正穎資訊有限公司，Ｓ○○│桌上型電腦三台、筆記型│王 順 昌    │                                      │                    │
│    │                        │電腦三台及相關軟體（價│            │                                      │                    │
│    │                        │值共約二十一萬九千元）│            │                                      │                    │
├──┼────────────┼───────────┼──────┼───────────────────┼──────────┤
│三一│衛好有限公司，酉○○    │調味料八箱（起訴書誤載│王 順 昌、  │                                      │                    │
│    │                        │為九箱，價值共約六萬七│王 順 發    │                                      │                    │
│    │                        │千二百元）            │            │                                      │                    │
├──┼────────────┼───────────┼──────┼───────────────────┼──────────┤
│三二│宏城水電材料有限公司    │燈具二百組（價值共約十│玄○○○    │                                      │                    │
│    │，ｏ○○                │萬五千元）            │            │                                      │                    │
├──┼────────────┼───────────┼──────┼───────────────────┼──────────┤
│三三│弘巨有限公司，午○○    │打包機一台、夾鏈袋十三│王 順 發    │出貨單二紙上偽造「王順發」署名共二枚  │                    │
│    │                        │箱、打包帶十個、膠帶四│            │                                      │                    │
│    │                        │百四十個、PE膜四十支  │            │                                      │                    │
├──┼────────────┼───────────┼──────┼───────────────────┼──────────┤
│三四│南昌行股份有限公司      │玉米粒罐頭二百三十箱（│王 順 發    │送貨單一紙上偽造「王順發」署名一枚    │                    │
│    │，Ｕ○○                │價值共約十萬一千二百元│            │                                      │                    │
│    │                        │）                    │            │                                      │                    │
├──┼────────────┼───────────┼──────┼───────────────────┼──────────┤
│三五│利亞通信有限公司        │監控系統及攝影機一套、│王 順 昌    │                                      │                    │
│    │，卯○○                │手機五支（價值共約十七│            │                                      │                    │
│    │                        │萬元）                │            │                                      │                    │
├──┼────────────┼───────────┼──────┼───────────────────┼──────────┤
│三六│壯亞實業有限公司，戌○○│堆高機一台（價值共約二│王 順 昌    │交貨單一紙上偽造「王順昌」署名一枚    │                    │
│    │                        │十五萬元）            │            │                                      │                    │
├──┼────────────┼───────────┼──────┼───────────────────┼──────────┤
│三七│統旭股份有限公司，巳○○│醬油、蕃茄醬一批（價值│王 順 發    │出貨傳票一紙上偽造「王順發」署名一枚  │                    │
│    │                        │共約五萬六千九百五十元│            │                                      │                    │
│    │                        │）                    │            │                                      │                    │
├──┼────────────┼───────────┼──────┼───────────────────┼──────────┤
│三八│龍鼎香料公司，Ｍ○○    │肉品香料一批（價值共約│王 萬 全    │                                      │                    │
│    │                        │四萬三千二百五十元）  │            │                                      │                    │
├──┼────────────┼───────────┼──────┼───────────────────┼──────────┤
│三九│輝傑貿易有限公司，Ｚ○○│冷凍切片機一台（價值約│王 萬 全    │送貨單一紙上偽造「王萬全」署名一枚    │起訴書附表二編號四十│
│    │                        │二十六萬二千五百元）  │            │                                      │七贅載此處同次所詐騙│
│    │                        │                      │            │                                      │之貨物              │
├──┼────────────┼───────────┼──────┼───────────────────┼──────────┤
│四十│川浩企業股份有限公司    │貨物綑綁帶七百組（價值│王 萬 全    │送貨單一紙上偽造「王萬全」署名一枚    │                    │
│    │，ｉ○○                │共約十九萬一千一百元）│            │                                      │                    │
├──┼────────────┼───────────┼──────┼───────────────────┼──────────┤
│四一│能吉企業股份有限公司    │銅錠二千八百零六公斤（│王 女 士    │                                      │                    │
│    │，甲○○                │價值共約二十二萬九千八│            │                                      │                    │
│    │                        │百十一元）            │            │                                      │                    │
├──┼────────────┼───────────┼──────┼───────────────────┼──────────┤
│四二│昶維工業有限公司，ｈ○○│履帶式搬運車四台（價值│林 有 盛    │                                      │                    │
│    │                        │共約二十七萬七千二百元│            │                                      │                    │
│    │                        │）                    │            │                                      │                    │
├──┼────────────┼───────────┼──────┼───────────────────┼──────────┤
│四三│正新鋁業股份有限公司    │鋁圓棒八噸（價值共約六│王 萬 全    │                                      │                    │
│    │，Ｑ○○                │十九萬八千七百三十一元│            │                                      │                    │
│    │                        │）                    │            │                                      │                    │
├──┼────────────┼───────────┼──────┼───────────────────┼──────────┤
│四四│八方有限公司，ｇ○○    │機械傳動元件、空油壓零│林 有 盛    │出貨單一紙上偽造「林有盛」署名一枚    │                    │
│    │                        │件（包括馬達、變頻器）│            │                                      │                    │
│    │                        │一批（價值共約二十六萬│            │                                      │                    │
│    │                        │一千三百二十四元）    │            │                                      │                    │
├──┼────────────┼───────────┼──────┼───────────────────┼──────────┤
│四五│金日勝有限公司，黃○○  │日立磁性鑽床二組（價值│林 有 盛    │                                      │                    │
│    │（起訴書誤載為林柔寬）  │共約十七萬八千五百元）│            │                                      │                    │
├──┼────────────┼───────────┼──────┼───────────────────┼──────────┤
│四六│銓寶工業股份有限公司    │電鑽夾頭一千二百個    │林 有 盛    │                                      │                    │
│    │，地○○                │                      │            │                                      │                    │
├──┼────────────┼───────────┼──────┼───────────────────┼──────────┤
│四七│永元電機股份有限公司    │傳動馬達二批（價值共約│林 有 盛    │北區銷貨單二紙上偽造「林有盛」署名二枚│                    │
│    │，Ｎ○○                │二十四萬四千六百九十二│            │                                      │                    │
│    │                        │元）                  │            │                                      │                    │
├──┼────────────┼───────────┼──────┼───────────────────┼──────────┤
│四八│弘宇機電企業社，Ａ○○  │堆高機一部（價值約三十│王 萬 全    │                                      │                    │
│    │                        │二萬元，已交付定金二萬│            │                                      │                    │
│    │                        │二千五百元）          │            │                                      │                    │
└──┴────────────┴───────────┴──────┴───────────────────┴──────────┘
┌─────────────────────────────────┐
│附表三：                                九十三年度訴字第二二九號│
├──┬───────────────────────┬──────┤
│編號│ 扣  案  物  品  種  類  及  數  量           │ 備      註 │
├──┼───────────────────────┼──────┤
│一  │ 000000000、000000000   │            │
│    │ 、九三七一一三四一、九二三一二三八   │            │
│    │ 九、九一五九五六五、0000000   │            │
│    │ 四六號行動電話六支（含ＳＩＭ卡六枚）         │            │
├──┼───────────────────────┼──────┤
│二  │ 存摺三本                                     │            │
├──┼───────────────────────┼──────┤
│三  │ 印鑑一枚                                     │            │
├──┼───────────────────────┼──────┤
│四  │ 預付卡六張                                   │            │
├──┼───────────────────────┼──────┤
│五  │ 金融卡一張                                   │            │
├──┼───────────────────────┼──────┤
│六  │五信支票存根一本                              │            │
├──┼───────────────────────┼──────┤
│七  │估價單一本                                    │            │
├──┼───────────────────────┼──────┤
│八  │帳本帳簿一批                                  │            │
├──┼───────────────────────┼──────┤
│九  │記事本五本                                    │            │
├──┼───────────────────────┼──────┤
│十  │訂貨單十六張                                  │            │
├──┼───────────────────────┼──────┤
│十一│000000000號行動電話一支（含ＳＩＭ卡│            │
│    │一枚）                                        │            │
└──┴───────────────────────┴──────┘
附錄本判決論罪科刑法條：
刑法第三百四十條：
以犯第三百三十九條之罪為常業者，處一年以上七年以下有期徒
刑，得併科五萬元以下罰金。
刑法第二百十條：
偽造、變造私文書，足以生損害於公眾或他人者，處五年以下有
期徒刑。
刑法第二百十六條：
行使第二百十條至第二百十五條之文書者，依偽造、變造文書或
登載不實事項或使登載不實事項之規定處斷。
刑法第三百四十九條第二項：
搬運、寄藏、故買贓物或為牙保者，處五年以下有期徒刑、拘役
或科或併科一千元以下罰金。
